臺灣臺中地方法院刑事判決　　　　　　　　　　　　九十三年度訴字第二六五號
　　公　訴　人　臺灣臺中地方法院檢察署檢察官
　　被　　　告　甲○○
右列被告因違反槍砲彈藥刀械管制條例案件，經檢察官提起公訴（九十三年度偵字第
一五０００號），本院判決如左：
    主  文
甲○○未經許可，寄藏可發射子彈具有殺傷力之改造手槍，累犯，處有期徒刑壹年貳
月，併科罰金新臺幣陸萬元，罰金如易服勞役，以新臺幣玖佰元即銀元參佰元折算壹
日。扣案之改造左輪手槍（槍枝管制編號0000000000號）壹枝沒收。
    犯罪事實
一、甲○○前於民國八十五年間因肅清煙毒條例等案件，經本院於八十六年七月十七
    日以八十六年度訴緝字第四七二號判決判處應執行有期徒刑四年一月，上訴後經
    臺灣高等法院臺中分院於八十六年九月二十四日以八十六年度上訴字第一八四五
    號判決上訴駁回確定；又於八十六年間因偽造文書案件，經本院於八十六年十一
    月二十五日以八十六年度易字第五四七八號判決判處有期徒刑七月，上訴後於八
    十七年二月十七日撤回確定，與前案徒刑合併定應執行有期徒刑四年七月，於八
    十八年七月二日縮短刑期假釋付保護管束，嗣經撤銷假釋，於八十九年十二月十
    二日接續執行殘刑二年五月四日，嗣於九十二年三月四日縮短刑期執行完畢。詎
    甲○○仍不思悛悔警惕，明知真實姓名年籍不詳綽號「宏明」之成年男子，於九
    十三年八月二十三日，在臺中縣梧棲鎮○○街三十一巷十八弄二十號租屋處，所
    交付並委託其保管可發射子彈，具有殺傷力之改造手槍一枝（槍枝管制編號00
    00000000號，係由仿ＳＭＩＴＨ＆ＷＥＳＳＯＮ廠轉輪手槍製造之玩具
    手槍去除槍管及轉輪彈倉內阻鐵而成），係槍砲彈藥刀械管制條例管制之物品，
    竟仍基於寄藏上開改造手槍之犯意，而未經許可將之藏放於前開租屋處頂樓房間
    內。嗣於同日十八時三十分許經警接獲線報前往搜索查獲，並扣得前開改造手槍
    一支及六顆不具殺傷力玩具金屬空彈殼等物。
二、案經臺中縣警察局清水分局報請臺灣臺中地方法院檢察署檢察官偵查起訴。
    理  由
一、訊據被告甲○○固坦承於右揭時地，綽號「宏明」之男子將扣案槍彈寄放於該處
    而為警查獲之事實，惟矢口否認有何寄藏改造手槍之犯行，辯稱：當時伊要搬新
    家，綽號「宏明」之男子來幫忙伊搬，「宏明」要離去時對伊說有一包東西先寄
    放在伊那裡，說晚一點再來拿，「宏明」將東西放著人就走了，伊不知道裡面有
    放扣案之改造手槍云云。經查：
（一）本件為警查獲之扣案槍彈經送請內政部警政署刑事警察局鑑定結果：１、送鑑
      改造左輪手槍一枝（槍枝管制編號0000000000號），認係由仿ＳＭ
      ＩＴＨ＆ＷＥＳＳＯＮ廠轉輪手槍製造之玩具手槍去除槍管及轉輪彈倉內阻鐵
      而成之改造手槍，機械性能良好，可擊發適用子彈，認具殺傷力。２、送鑑彈
      殼六顆，認均係玩具金屬空彈殼等情，有內政部警政署刑事警察局九十三年九
      月二十九日刑鑑字第０九三０一七五八四七號槍彈鑑定書一份附卷可稽（見偵
      查卷第二九至三一頁），並有扣案之上開手槍一枝可據，是以查扣之手槍確係
      可發射子彈具有殺傷力之改造手槍無訛。
（二）證人即當日執行搜索之員警乙○○於偵查中結證稱：「（問：搜索情形？）東
      西（指槍枝）是在頂樓查獲，是放在塑膠袋內，塑膠袋是一般買東西之塑膠袋
      ，而且袋口是打開的，放在頂樓之地上，當時頂樓內沒有任何之傢俱、物品，
      是空曠的；（問：毒品、針筒在何處查獲？）毒品是和槍放在一起，針筒在被
      告之房間內；（問：被告住在幾樓？）二樓，頂樓是在三樓半；（問：從塑膠
      袋之外觀是否能看出來裡面有槍？）一提就知道了，裡面很重，袋口那邊並沒
      有封起來，現場是透天厝」等語（見偵查卷第三四頁至第三五頁訊問筆錄），
      被告並供稱：當時是「宏明」過去幫伊搬家，「宏明」有帶一包東西過去，跟
      伊搬的東西放在一起等語（見偵查卷第二三頁訊問筆錄），從而，當時被告業
      已看到「宏明」所帶的一包東西與其搬家的東西放在一起，而自該包東西的外
      觀研判，該包東西係以一般購物用塑膠袋裝袋，袋口並未紮綁或封緘而呈開放
      狀，被告自可見聞之，且扣案槍枝係金屬材質，重量非輕，並無以其他盒子包
      裝，槍枝形狀特徵明顯，被告自塑膠袋外觀或以手觸之亦可得知塑膠袋之內容
      物為何；參以，被告於本院審理中陳稱：當天上午十時許，「宏明」騎機車經
      過伊租處，看到伊在搬家，問伊是否需要幫忙，伊請「宏明」幫忙後，到下午
      十四時至十五時許「宏明」才離去等情（見本院九十四年三月十日審判筆錄第
      五頁），綽號「宏明」之男子於被告租處停留時間並非短暫，且被告當時既係
      進行搬家工作，衡情對於當時屋內陳設、物品狀態等周遭情形應相當明瞭，證
      人乙○○並證稱現場是透天厝，置放扣案槍彈之塑膠袋係放在頂樓之地上，當
      時頂樓內沒有任何之傢俱、物品，是空曠的等情如上，被告對於放有扣案槍彈
      之塑膠袋所在自應一見即明，並無何掩蔽而難以知悉。再者，被告於警詢及偵
      訊時均一致供承：伊所施用毒品來源為「宏明」之男子等語（見偵查卷第一三
      頁警詢筆錄、第二三頁訊問筆錄），而扣案之槍彈為警查獲時，復係與第一級
      毒品海洛因十一包及第二級毒品安非他命四包一併查獲，有臺中縣警察局清水
      分局搜索扣押筆錄一份在卷足參，基此，被告所施用之毒品來源既為綽號「宏
      明」之人，對於其當時毒品來源所置之同一塑膠袋內，除有毒品外，併有扣案
      槍彈置於其中一節，實難諉言不知。衡諸被告為警查獲後解送檢察署訊問之初
      ，即辯稱：「（問：查獲之槍是何種？）那是玩具槍」云云，何以被告在扣案
      槍彈尚未送鑑定確認屬性前，即可斷言扣案槍枝為玩具槍？苟被告對於塑膠袋
      內置有槍枝一節毫不知悉，如何進一步斷言扣案槍枝為玩具槍？顯係為避免扣
      案改造槍枝具殺傷力之屬性遭查悉而為前揭辯詞，益徵被告明悉管制槍枝寄藏
      於該處。
（三）至被告迄本院審理時始陳報綽號「宏明」之人其真實姓名為陳添福及其住址，
      並聲請傳訊之，欲證明扣案槍枝為其所有一節，惟查，被告於九十三年八月二
      十三日為警查獲本案之初，迄本院於九十四年三月十日進行審理前，均未敘及
      綽號「宏明」之人的真實姓名為何，被告突以「陳添福」之人援為綽號「宏明
      」之真實姓名，其真實性已屬有疑，以之為其證述，容有串證之虞，憑信性不
      足，再者，被告據以證明之待證事項，尚與本案無重要關聯，蓋以扣案改造槍
      枝為何人所有，並非被告寄藏槍枝犯行所論，扣案槍枝無論為何人所有，被告
      均不得違法寄藏之，是認無傳訊證人陳添福之必要，附此敘明。
    綜上所述，被告前揭所辯，顯係事後卸責之詞，不足採信，本件事證明確，被告
    犯行，堪予認定，應依法論科。
二、按新舊刑法關於刑之規定，雖同採從輕主義，而舊刑法第二條但書，係適用較輕
    之刑，刑法第二條第一項但書，係適用最有利於行為人之法律，既曰法律，自較
    刑之範圍為廣，比較時應就罪刑有關之共犯、未遂犯、連續犯、牽連犯、結合犯
    以及累犯加重、自首減輕、暨其他法定加減原因、與加減例等一切情形，綜其全
    部之結果，而為比較，再適用有利於行為人之法律處斷，最高法院二十四年上字
    第四六三四號判例可資參照。查本件被告行為後，槍砲彈藥刀械管制條例業於九
    十四年一月二十六日，經總統以華總一義字第０九四０００一０一０一號令公布
    修正，並於九十四年一月二十八日生效。修正後之槍砲彈藥刀械管制條例第八條
    第四項未經許可，寄藏可發射子彈具有殺傷力之改造手槍罪之法定刑「三年以上
    十年以下有期徒刑，併科新臺幣七百萬元以下罰金」，較修正前之槍砲彈藥刀械
    管制條例第十一條第四項未經許可，寄藏可發射子彈具有殺傷力之改造手槍罪之
    法定刑「一年以上七年以下有期徒刑，併科新臺幣七百萬元以下罰金」為重，是
    揆諸前開判例意旨，經綜合比較新、舊法後，應依刑法第二條第一項但書規定，
    適用較有利於被告之舊法，對被告予以論科。是核被告所為，係犯修正前槍砲彈
    藥刀械管制條例第十一條第四項之未經許可，寄藏可發射子彈具有殺傷力之改造
    手槍罪。又查被告前於八十五年間因肅清煙毒條例等案件，經本院於八十六年七
    月十七日以八十六年度訴緝字第四七二號判決判處應執行有期徒刑四年一月，上
    訴後經臺灣高等法院臺中分院於八十六年九月二十四日以八十六年度上訴字第一
    八四五號判決上訴駁回確定；又於八十六年間因偽造文書案件，經本院於八十六
    年十一月二十五日以八十六年度易字第五四七八號判決判處有期徒刑七月，上訴
    後於八十七年二月十七日撤回確定，與前案徒刑合併定應執行有期徒刑四年七月
    ，於八十八年七月二日縮短刑期假釋付保護管束，嗣經撤銷假釋，於八十九年十
    二月十二日接續執行殘刑二年五月四日，嗣於九十二年三月四日縮短刑期執行完
    畢，此有臺灣高等法院被告全國前案紀錄表及臺灣臺中地方法院檢察署刑案資料
    查註紀錄表各一份在卷可按，其受有期徒刑之執行完畢後五年內再犯本件有期徒
    刑以上之本罪，為累犯，應依刑法第四十七條規定加重其刑。爰審酌被告平日素
    行，其未經許可寄藏具有殺傷力之改造手槍，對他人生命、身體、安全造成威脅
    ，對社會治安足以造成重大影響，惡性非輕，惟念及其寄藏改造手槍後，並未持
    以作為犯罪工具，犯罪時間非長，然於本院審理中供承部分事實，矢口否認犯行
  ，未見悔悟之心，犯後態度不佳等一切情狀，量處如主文所示之刑，並就併科罰
    金部分諭知易服勞役之折算標準，以示懲儆。
三、扣案之仿ＳＭＩＴＨ＆ＷＥＳＳＯＮ廠轉輪手槍製造之玩具手槍去除槍管及轉輪
    彈倉內阻鐵而成之改造手槍（槍枝管制編號0000000000號）一枝，屬
    違禁物，應依刑法第三十八條第一項第一款之規定宣告沒收。另扣案之彈殼六顆
    ，送鑑後認均係玩具金屬空彈殼，業如前述，不具殺傷力，核非違禁物，被告否
    認為其所有，爰不另為沒收之諭知，附此敘明。
據上論斷，應依刑事訴訟法第二百九十九條第一項前段，修正前槍砲彈藥刀械管制條
例第十一條第四項，刑法第十一條前段、第二條第一項但書、第四十七條、第四十二
條第二項、第三十八條第一項第一款，罰金罰鍰提高標準條例第二條，判決如主文。
本案經檢察官葉芳如到庭執行職務。
中      華      民      國    九十四    年      三      月    三十一    日
                                臺灣臺中地方法院刑事第八庭
                                    審判長法  官   朱  光  國
                                          法  官   鍾  堯  航
              法  官   吳  崇  道
右正本證明與原本無異。
如不服本判決，應於送達後十日內向本院提出上訴狀（須附繕本），上訴於臺灣高等
法院臺中分院。
                                          書記官
中      華      民      國    九十四    年      三      月    三十一    日
附錄論罪科刑法條
修正前槍砲彈藥刀械管制條例第十一條第四項
未經許可，持有、寄藏或意圖販賣而陳列第一項所列槍砲者，處一年以上七年以下有
期徒刑，併科新臺幣七百萬元以下罰金。
